

RAFFAELLA CHIARAVALLOTI

Corso Regina Margherita 98bis, 10153, Torino +39 3484011008 | raffaella.chiaravallotiegmail.com

PROFILO PERSONALE

Raffaella, 33 anni, nata e cresciuta a Torino.

Da anni lavoro a contatto con le persone cercando di accompagnarle nel fare la scelta migliore per loro stesse.

Nasco come tecnico della gestione aziendale, cresco come beauty specialist e shop assistant.

COMPETENZE COMUNICATIVE

Sono una persona empatica e disponibile, con grande propensione a lavorare in gruppo e in team organizzati. Ho ottima capacità di comunicazione maturata nelle varie esperienze lavorative a contatto diretto con la clientela. Ho, inoltre, una buona capacità di adeguarmi ad ambienti multiculturali grazie alle esperienze di lavoro, viaggi e background culturale.

COMPETENZE ORGANIZZATIVE E GESTIONALI

Nelle mie esperienze lavorative passate e recenti ho sviluppato gran dimestichezza nello svolgere attività di coordinamento del team. Inoltre, mi ritengo qualificata e preparata per la gestione di progetti e dei flussi di lavoro, con l'obiettivo di trovare sempre la soluzione migliore in funzione della necessità.

ALTRE INFORMAZIONI

- Lingua madre: italiano
- Inglese: livello B2
- Spagnolo: livello C1
- Certificazione ECDL
- Patente di guida B

LE MIE PASSIONI

Sono sempre stata grande appassionata di arti visive quali disegno (che pratico abitualmente), fotografia e cinema, e al mondo della moda e delle nuove tendenze. In particolare, amo quando questi diversi linguaggi dialogano tra loro creando nuove forme in grado di stravolgere gli standard del momento, spostando l'immaginario comune su nuovi territori e superfici. Amo inoltre viaggiare, il mare e la campagna, scoprire posti nuovi e andare per musei, bere buon vino, i film in bianco e nero e tutto ciò che riguarda il Giappone.

ESPERIENZE PROFESSIONALI

Beauty Specialist

Tigotà, Torino | 2016 - Febbraio 2022

Addetta vendita e consulente di bellezza, aiuto formatore per le nuove assunzioni, gestione ordini e gestione del magazzino.

Shop Assistant

Calzedonia, Chivasso | 2016

Assistenza diretta al cliente. Approfondimento delle tecniche di vendita del settore.

Receptionist e Amministrazione

A.S.D. Fight & Fun, Torino | 2015

Addetta alle mansioni di segreteria, fatturazione e gestione degli ordini.

Agente commerciale - Consulente Grafico

Studio Grafico 1000 colori, Torino | 2013 - 2014

Vendita di spazi pubblicitari e articoli di tipografia, responsabile del coordinamento e dell'organizzazione dei gruppi di lavoro.

Impiegata d'ufficio

A.F. di Albanese Francesco, Torino | 2012 - 2013 Addetta alle mansioni di segreteria e amministrazione.

Segretaria amministrativa - Animatrice

Coop. Sociale Un Sogno Per tutti, Torino | 2009 - 2011

Addetta alle mansioni di segreteria e amministrazione. Accompagnamento scolastico per il servizio mensa e animatrice per i servizi di pre, post scuola e centri estivi.

ISTRUZIONE E FORMAZIONE

Operatore paghe e contributi

Diploma di partecipazione | 2008 - 2009 E.N.A.I.P. PIEMONTE

Tecnico della gestione aziendale

Diploma di Scuola Superiore | 2002 - 2008 Istituto per i Servizi Commerciali Luigi Lagrange

Addetto servizi vendite

Diploma di partecipazione | 2006 - 2008 I.A.L. Piemonte